【裁判字號】    98,交聲,2513
【裁判日期】    981013
【裁判案由】    違反道路交通管理處罰條例聲明異議
【裁判全文】
臺灣桃園地方法院刑事交通事件裁定    98年度交聲字第2513號
異  議  人  乙○○
                      巷8號
上列受處分人因違反道路交通管理處罰條例案件，對於交通部公
路總局新竹區監理所中壢監理站民國98年9 月8 日所為之處分（
原處分：壢監裁字第裁53-DB0000000號），聲明異議，本院裁定
如下：
    主  文
異議駁回。
    理  由
一、聲明異議意旨略以：受處分人即異議人乙○○於民國98年7
    月31日22時48分許，行經桃園縣桃園市○○○街路口時遇閃
    紅燈，異議人減速停下確認左右方皆無來車即加速通過，後
    為員警攔下舉發，然異議人通過該路口當時僅係閃紅燈，異
    議人並無闖紅燈之情事，警方公文回覆似有錯誤，又員警所
    認定之違規時間與桃園縣政府交通處號誌管制時間變換燈號
    時間極為相近，異議人對於員警所填寫之違規時間亦有質疑
    。為此，請求鈞院將原處分撤銷云云。
二、原處分機關交通部公路總局新竹區監理所中壢監理站裁罰意
    旨略以：異議人98年7 月31日22時48分許，駕駛9388-TU 號
    自小客車，行經桃園縣桃園市○○○街路口時，有違規闖紅
    燈情事，經桃園縣警察局桃園分局員警舉發「駕車行經有燈
    光號誌管制之交叉路口闖紅燈」之違規行為，而由舉發員警
    填製桃警局交字第DB0000000 號違反道路交通管理事件通知
    單（下稱舉發通知單）當場舉發，通知單交付異議人後，移
    送聯移送本站處理。異議人曾於98年2 月19日向本站提出陳
    述，經桃園縣警察局八德分局98年8 月5 日桃警分交字第
    0981046275號函覆認異議人違規行為屬實。故本站依道路交
    通管理處罰條例第53條第1 項、第63條第1 項第3 款規定，
    以壢監裁字第裁52-DB0000000號裁決書（下稱裁決書）對異
    議人裁處罰鍰新臺幣（下同）2,700 元，並記違規點數3 點
    等語。
三、按汽車駕駛人，行經有燈光號誌管制之交岔路口闖紅燈者，
    處新臺幣一千八百元以上五千四百元以下罰鍰。又汽車駕駛
    人有第五十三條情形者，除依原條款處罰鍰外，並予記違規
    點數三點，道路交通管理處罰條例第53條第1 項、第63條第
    1項第3款分別定有明文。
四、經查：
（一）異議人於上揭時地駕駛上開小客車為舉發員警甲○○認定
      其有「駕車行經有燈光號誌管制之交叉路口闖紅燈」之違
      規行為，經舉發員警林逸甲填製本件舉發通知單當場舉發
      ，遂將本件移送原處分機關處理，原處分機關經調查後仍
      認定異議人有前開違規行為而對之予以裁處罰鍰2,700 元
      ，並記違規點數3 點之事實，為異議人與原處分機關所不
      爭執，並有本件舉發通知單、裁決書各一份在卷可參，是
      此部分之事實自堪認定。
（二）異議人雖否認有前開違規行為，並以前揭情詞置辯。然查
      ，據證人即桃園縣警察局桃園分局埔子派出所舉發員警甲
      ○○於本院調查庭證稱：「（本件舉發當時的時間為何？
      ）當時我是擔服晚上10時至12時的巡邏勤務，我巡邏行經
      桃園市○○○街的時候，我是帶班，所以我駕車，我駕車
      行經桃園市○○○街看到前方有一台黑色轎車，經過同德
      六街、中埔一街街口，當時是紅燈，那臺轎車有停下看一
      下，隨即就往前開，因為我們在後方，我就跟另一名員警
      鳴笛，請那臺轎車駕駛駕車，在往前下一個路口，就是同
      德六街、中埔六街的路口，那臺轎車就停車，當時我就告
      知駕駛他剛剛闖紅燈，並請駕駛出示駕照、行照，然後駕
      駛就出示警友會的警友證，我就說闖紅燈依照條例不能勸
      導，只能依規定告發，駕駛就說可否給一個機會，類似這
      樣子的話，我說沒有辦法，並且告發，駕駛就說以後會遇
      到我之類的話，我還是說沒有辦法，駕駛就拒簽，我就說
      我還是會製單告發。」、「（異議人違規當時的時間是幾
      點？）那時候我看手錶是十點多，我確定沒有到十一點。
      」、「（當時紅綠燈是呈一般的三色燈？抑或僅閃爍紅燈
      ？）沒有閃爍，因為我看到那臺轎車的時候，是紅燈，異
      議人還有先停一下子，大約停一、兩秒後，隨即加速往前
      開。」等語，以證異議人確於上揭時、地有駕駛車輛違規
      闖紅燈之事實；復經本院函詢桃園縣政府交通處有關桃園
      縣桃園市○○○街同德六街98年7 月31日之紅綠燈時制計
      畫，而經該處回覆表示：該路口當時6 時至23時係三色正
      常運作等語，此有桃園縣政府98年9 月29日、府交工字第
      0980381796號函在卷可稽，益徵上開證人所述與當時紅綠
      燈運作情況係屬相符，又觀之證人甲○○於案發當時係桃
      園縣警察局桃園分局埔子派出所員警，於本件案發時地又
      係正在巡邏而經過該路段，並與異議人間素昧平生且無怨
      懟，當無甘冒偽證罪責，故為編織不實舉發之原因及理由
      存在，是證人林逸甲前揭證述應較異議人所辯為可採。另
      考量交通違規行為又多屬迅速、稍縱即逝及不可回復等特
      性，舉發機關或原處分機關若能提出更多之法定證據方法
      ，例如人證、書證、物證等證據資料以供司法審查之交通
      法庭加以判斷該交通違規行為之存否，自屬允當，惟若因
      前揭交通違規行為特性而無法提供更多相關之書證、物證
      時，則舉發員警於司法審查之訴訟程序上立於證人之地位
      而證述其當時親身目擊及見聞之交通違規行為經過，亦屬
      於法定證據方法之一之人證證述，於法亦不有違，至於舉
      發員警立於證人之地位所為之證述是否可採，此乃交通法
      庭依經驗及論理法則判斷其證明力為何而得否採擇之心證
      層次，斷不可以舉發員警作為證人之所述，因不可能反於
      其先前所為舉發而認均不可採，而全盤否定其立於證人地
      位所為之陳述。故於本件中，舉發員警甲○○於本院調查
      庭既已居於證人之地位具結陳述其所親身目擊及見聞本件
      異議人於駕駛車輛行經有燈光號誌管制之交岔路口闖紅燈
      之違規事實，本院認自足以擔保其證詞之憑信性，故認證
      人甲○○之前揭證述，確屬可採。綜上，異議人於上揭時
      地駕駛車輛行經有燈光號誌管制之交岔路口闖紅燈之違規
      行為，應堪認定。異議人辯以其通過當時，該路段紅綠燈
      係呈閃紅燈云云，自不足採。
（三）綜上所述，本件異議人之交通違規事實事證已臻明確，原
      處分機關依道路交通管理處罰條例第53條第1項、第63條
      第1項第3款規定，對異議人裁處罰鍰2,700元，並記違規
      點數3點，核無違誤。是異議人之聲明異議為無理由，應
      予駁回。
據上論斷，應依道路交通管理處罰條例第87條第2 項，道路交通
案件處理辦法第19條，裁定如主文。
中    華    民    國    98    年    10    月    13    日
                    交通法庭    法  官  華奕超
以上正本證明與原本無異。
如不服本裁定，應於送達後5 日內，向本院提出抗告狀。
                                書記官  常毓生
中    華    民    國    98    年    10    月    13    日


司法院資訊處製作；財團法人民間司法改革基金會備份。
